【裁判字號】    90,上訴,415
【裁判日期】    900410
【裁判案由】    毒品危害防制條例
【裁判全文】
臺灣高等法院臺中分院刑事判決                      九十年度上訴字第四一五號
    上  訴  人
    即  被  告  丙○○
    指定辯護人  本院公設辯護人  乙○○
右上訴人因毒品危害防制條例案件，不服台灣台中地方法院八十九年度訴字第二四四
０號中華民國八十九年十二月二十八日第一審判決（起訴案號：台灣台中地方法院檢
察署八十九年度偵字第二三四七號），提起上訴，本院判決如左：
    主    文
上訴駁回。
    事    實
一、丙○○素行不良，有詐欺、竊盜、殺人未遂、偽造文書及違反麻醉藥品管理條例
    等前科，其中違反麻醉藥品管理條例所處有期徒刑四月及五月部分，分別於民國
    （下同）八十四年五月十二日及八十六年六月二十五日執行完畢，另詐欺、偽造
    文書所處有期徒刑八月及四月部分，分別於八十七年五月一日及八十八年十一月
    十一四日執行完畢，仍不知悔改。復意圖營利，於八十九年二月三日十九時三十
    分許，在台中市○○路、向上南路口附近其駕駛之自小客車內，以新台幣（下同
    ）二千元之代價，販賣第一級毒品海洛因一包（毛重０‧五公克，淨重０‧二五
    公克）予廖美智，交易完成後，廖美智於離去前，將其000－000000號
    行動電話遺忘車內。同日二十時，丙○○在台中市○○街七一號前遭警察盤查，
    並在其車內乘客徐益敏身上查獲安非他命五包，適廖美智遺忘車內之行動電話鈴
    響，警察接聽後得知廖美智欲取回該行動電話，懷疑廖美智持有毒品，遂約廖美
    智在台中市○○○路與向上路口歸還行動電話。同日二十時三十分許，廖美智依
    約抵達，為警在其手提包內查扣海洛因一包（毛重０‧五公克，淨重０‧二五公
    克，扣於台灣台中地方法院檢察署八十九年度毒偵字第一一七０號廖美智毒品危
    害防制條例案件），廖美智供出上情，警察始據其供述，在丙○○身上起出販毒
    所得二千元。
二、案經台中市警察局第二分局報請台灣台中地方法院檢察署檢察官偵查起訴。
    理    由
一、訊據被告丙○○否認販賣第一級毒品犯行，辯稱伊未販賣海洛因，係賣行動電話
    給廖美智，廖美智當場將卡片裝入，試機後下車時忘了將行動電話拿走云云。惟
    查右揭犯罪事實，業據證人廖美智於警訊、偵查及原審審理中指述綦詳，並有分
    別自被告及廖美智身上查獲之現金二千元、第一級毒品一包（毛重０‧五公克，
    淨重０‧二五公克）扣案可稽。扣案之毒品經法務部調查局鑑定結果確含有海洛
    因成分，有該局八十九年二月二十三日（八九）陸字第八九一三二六八五號鑑定
    通知書在卷可稽（見本院卷第二十八頁），而廖美智雖為警查獲持有海洛因一包
    ，但其尿液並未檢出嗎啡陽性反應，足徵其所供已三、四月未施用海洛因，係因
    甲狀腺腫大不舒服才購毒等情應屬可信。且依常情，如被告係販賣行動電話予廖
    美智，廖美智於試機後，焉會將之遺忘被告車內？顯見被告於上開時地確係販賣
    海洛因予廖美智，而非行動電話，被告所辯無非飾卸之詞，不足採信，其犯行已
    堪認定。
二、核被告所為，係犯毒品危害防制條例第四條第一項之販賣第一級毒品罪。被告曾
    因違反麻醉藥品管理條例案件，經判處有期徒刑四月及五月，分別於八十四年五
    月十二日及八十六年六月二十五日執行完畢，又因詐欺、偽造文書案件，經判處
    有期徒刑八月及四月部分，分別於八十七年五月一日及八十八年十一月十一四日
    執行完畢，有台灣台中地方法院檢察署刑案資料查註紀錄表足憑，五年以內再犯
    有期徒刑以上之本罪，為累犯，該罪法定刑死刑、無期徒刑部分依法不得加重，
    僅就併科罰金部分加重其刑。再廖美智係因甲狀腺腫大才向被告購買海洛因，已
    經廖美智供明，而被告僅販賣毛重０‧五公克淨重０‧二五公克之海洛因一包予
    廖美智，所得二千元，即罹法定刑為死刑或無期徒刑之販賣第一級毒品罪，犯罪
    情狀尚可憫恕，應依刑法第五十九條規定減輕其刑。原審依毒品危害防制條例第
    四條第一項、第十八條第一項、第十九條第一項、刑法第十一條前段、第四十七
    條、第五十九條，審酌被告素行不良，有詐欺、竊盜、殺人未遂、偽造文書及違
    反麻醉藥品管理條例等前科，仍不知悔改及其犯罪動機、手段、所生危害、犯罪
    後態度等一切情狀，處以如原審主文所示之刑。扣案之第一級毒品海洛因一包（
    毛重０‧五公克，淨重０‧二五公克），應依毒品危害防制條例第十八條第一項
    諭知沒收銷燬，另現金二千元為被告販賣毒品所得，應依同法第十九條第一項宣
    告沒收，核無不合，被告上訴意旨仍執前詞否認犯罪，自不足採，又被告請求查
    明證人廖美智之手機有缺點云云，惟該手機曾遺留在被告車內，被告曾持有手機
    ，對該手機有無缺點已能瞭解，自不能據此採為被告有利之認定，被告此聲請無
    庸再行調查，被告上訴為無理由，應予駁回。
三、據上論斷，應依刑事訴訟法第三百六十八條，判決如主文。
本案經檢察官甲○○到庭執行職務。
中      華      民      國      九十     年       四      月     十     日
                                  臺灣高等法院臺中分院刑事第三庭
                                        審判長法  官  方  艤  駐
                                              法  官  廖  柏  基
                                              法  官  劉  連  星
右正本證明與原本無異。
如不服本判決應於收受送達後十日內向本院提出上訴書狀，其未述上訴之理由者並
得於提起上訴後十日內向本院補提理由書（均須按他造當事人之人數附繕本）。
                                              書記官  顏  子  良
中      華      民      國      九十     年       四      月     十     日
附錄本案論罪科刑法條全文
毒品危害防制條例第四條第一項：
製造、運輸、販賣第一級毒品者，處死刑或無期徒刑；處無期徒刑者，得併科新台幣
一千萬元以下罰金。
                        Ｉ


司法院資訊處製作；財團法人民間司法改革基金會備份。
